ACORDAO-COMPLETO-2534997

ACÓRDÃO DE RELAÇÃO

ACÓRDÃO DE RELAÇÃO 2910/2022 ATA 16/2022 - PRIMEIRA CÂMARA

Acórdão 2910/2022-TCU-Primeira Câmara
Trata-se representação formulada pela Superintendência Estadual da Fundação Nacional da Saúde em Alagoas (Suest/AL) , contra possíveis irregularidades, sem dano ao Erário, perpetradas no âmbito da execução do Convênio 980/2003 (Siafi 489309) , celebrado entre a Fundação Nacional de Saúde (Funasa) e o município Poço das Trincheiras/AL, cujo objeto é a construção de sistema de abastecimento de água (peça 1, p. 1-2) ;
Considerando que, segundo a representação, o objeto do Convênio 980/2003 (Siafi 489309) havia sido completamente executado pelo município de Poço das Trincheiras/AL, porém o sistema de abastecimento de água ainda não havia entrado em operação, pois a Companhia de Saneamento do Estado de Alagoas (Casal) não cumprira o termo de compromisso firmado com o município, por meio do qual se responsabilizara a concluir as obras das adutoras;
Considerando que, por meio do Acórdão 13521/2019-TCU-Primeira Câmara, sob minha relatoria, o Tribunal conheceu da representação e determinou à Fundação Nacional de Saúde (Funasa) a apuração de responsabilidade dos agentes da prefeitura, da Companhia de Saneamento e Alagoas e dos agentes da Funasa, respectivamente, quanto ao descumprimento dos compromissos para entrada em operação do sistema de abastecimento de águas e quanto à não-continuidade da tomada de contas especial diante das irregularidades noticiadas;
Considerando possível descumprimento da determinação exarada no Acórdão 13521/2019-TCU-Primeira Câmara, esta Corte de Contas ordenou a audiência de Maria Lúcia Custódio da Silva, tomadora de contas da Funasa, e reiterou medida saneadora inicial, conforme Acórdão 1774/2021-TCU-Primeira Câmara, por mim relatado;
Considerando que a Funasa, em cumprimento à Acórdão 1774/2021-TCU-Primeira Câmara, deu continuidade e concluiu tomada de contas especial instaurada em razão de não-comprovação do regular emprego dos recursos repassados pela União ao município de Poço das Trincheiras/AL, por meio do Convênio 980/2003 (Siafi 489309) , a qual foi encaminhada ao Tribunal de Contas da União, tendo sido autuada no TC Processo 000.041/2022-0, cuja instrução está a cargo da Secretaria de Controle Externo de Tomada de Contas Especial;
Considerando que apuração da responsabilidade dos agentes da prefeitura de Poço das Trincheiras/AL, da Companhia de Saneamento e Alagoas e dos agentes da Funasa, nos termos delineados nos itens 1.6.2 do Acórdão 13521/2019-TCU-Primeira Câmara e 9.2 do Acórdão 1774/2021-TCU-Primeira Câmara, deverá ser realizada no âmbito do TC Processo 000.041/2022-0;
Considerando, por fim, que não se verificou o descumprimento das determinações exaradas no Acórdão 13521/2019-TCU-Primeira Câmara, tendo a tomadora de contas da Funasa, Maria Lúcia Custódio da Silva, envidado todas as diligências necessárias à apuração da responsabilidade dos envolvidos.
Os Ministros do Tribunal de Contas da União, reunidos em sessão da Primeira Câmara, ACORDAM, por unanimidade, com fundamento nos artigos 1º, inciso II, e 43, inciso I, da Lei 8.443/1992, quanto ao processo a seguir relacionado, de acordo com os pareceres emitidos nos autos, em: (i) acatar as razões de justificativa apresentadas por Maria Lúcia Custódio da Silva; (ii) considerar "em cumprimento" a determinação do subitem 9.2 do Acórdão 1774/2021-TCU-Primeira Câmara; (iii) dispensar a continuidade do monitoramento do subitem 9.2 do Acórdão 1774/2021-TCU-Primeira Câmara, de acordo com os princípios da racionalidade administrativa e da economicidade, albergados pela Resolução-TCU 315/2020, sem prejuízo de que futuras ações de controle avaliem o objeto da deliberação; (iv) encaminhar cópia da decisão proferida à Secretaria de Controle Externo de Tomada de Contas Especial (SecexTCE) , atentando-se, na análise do TC Processo 000.041/2022-0, para os aspectos relacionados nos subitens 1.6.1, 1.6.2 e 1.6.3 do Acórdão 13521/2019-TCU-Primeira Câmara; (v) encaminhar à Superintendência Estadual da Funasa em Alagoas (Suest/AL) e à Fundação Nacional de Saúde (Funasa-Sede) cópia do acórdão proferido, bem como da instrução que a fundamenta; (vi) apensar o presente processo ao TC Processo 000.041/2022-0, nos termos do art. 36, caput, da Resolução-TCU 259/2014.
1. Processo TC-Processo 028.880/2019-6 (REPRESENTAÇÃO) 
	1.1. Responsável: Maria Lúcia Custódio da Silva (XXX.429.014-XX) .
	1.2. Órgão/Entidade: Governo do Estado de Alagoas; Prefeitura de Poço das Trincheiras - AL.
	1.3. Relator: Ministro Walton Alencar Rodrigues.
	1.4. Representante do Ministério Público: não atuou.
	1.5. Unidade Técnica: Secretaria de Controle Externo da Saúde (SecexSaúde) .
	1.6. Representação legal: não há.
	1.7. Determinações/Recomendações/Orientações: não há.

Primeira Câmara

Maria Lúcia Custódio da Silva (XXX.429.014-XX).

WALTON ALENCAR RODRIGUES

não há.

Não atuou.

REPRESENTAÇÃO (REPR)

Secretaria de Controle Externo da Saúde (SecexSaúde).